# 请教陈版，分公司在什么情况下需要出具审计报告

提问人：Manson_Luci 时间：2016-01-21 14:12:39
请教：分公司没有法人注册资本，母公司投入的款项一般在往来款核算，报告中应如何披露更合适？ 出具审计报告的编制基础是否还可以表述为按企业会计准则编制？

回答人：chenyiwei
2 、编制基础仍可表述为符合企业会计准则，只要其确认、计量、列报和披露均符合财务报表内容和格式的一般要求即可。会计主体是否为法人不影响是否遵循企业会计准则的判断。

回答人：chenyiwei
1 、一般将“上级拨入资金”作为权益项目列示，因为任何一个会计主体都不可能只有资产和负债而没有权益。这也符合《企业会计准则第 37 号——金融工具列报》第三章的规定。